臺灣士林地方法院刑事判決　　　　　　100年度審訴字第159號
公　訴　人　臺灣士林地方法院檢察署檢察官
被　　　告　郭品德
上列被告因違反毒品危害防制條例案件，經檢察官提起公訴（10
0 年度毒偵字第117 號），被告於準備程序中就被訴事實為有罪
陳述，本院合議庭裁定由受命法官獨任改依簡式審判程序審理，
並判決如下：
    主  文
郭品德施用第一級毒品，累犯，處有期徒刑柒月；又施用第二級
毒品，累犯，處有期徒刑伍月，扣案之第二級毒品甲基安非他命
殘渣袋貳個（袋內殘渣量微無法計重）均沒收銷燬，吸食器壹組
、分裝勺壹支及塑膠球壹顆均沒收，應執行有期徒刑玖月，扣案
之第二級毒品甲基安非他命殘渣袋貳個（袋內殘渣量微無法計重
）均沒收銷燬，吸食器壹組、分裝勺壹支及塑膠球壹顆均沒收。
    事實及理由
一、本件犯罪事實、證據，除引用檢察官起訴書之記載（如附件
    起訴書）外，另更正及補充如下：(一)起訴書犯罪事實欄第8
    行所載之「現仍在緩起訴期間內」等文字，應予刪除；第16
    行所載之「殘渣袋2 個」，應更正為「甲基安非他命殘渣袋
    2 個」。(二)犯罪事實部分補充：郭品德基於施用第一級毒品
    海洛因之犯意，於民國99年12月24日，在其位於新北市汐止
    區○○○街12號2 樓住處，以將海洛因摻入香菸後點燃吸煙
    之方式，施用第一級毒品海洛因1 次。(三)證據部分補充：被
    告郭品德於本院100 年4 月11日準備程序期日及審理中就起
    訴書及上述所載施用第一級、第二級毒品之犯罪事實自白不
    諱，核與起訴書所載之證據相符，足認被告上開任意性自白
    與事實相符，本件事證明確，被告犯行洵堪認定，均應依法
    論科。
二、按海洛因係毒品危害防制條例第2 條第2 項第1 款所稱之第
    一級毒品，甲基安非他命為同條例第2 條第2 項第2 款所稱
    之第二級毒品。核被告郭品德施用海洛因、甲基安非他命之
    行為，分別係犯毒品危害防制條例第10條第1 項之施用第一
    級毒品罪及同條第2 項之施用第二級毒品罪。被告持有海洛
    因、甲基安非他命進而施用，其於施用海洛因、甲基安非他
    命前持有之低度行為，應各為施用海洛因、甲基安非他命之
    高度行為所吸收，均不另論罪。被告所犯施用第一級毒品罪
    及施用第二級毒品罪，犯意各別，行為互殊，應予分論併罰
    。又被告有起訴書犯罪事實欄所載之犯罪科刑執行情形，有
    臺灣高等法院被告前案紀錄表附卷可參，其於前案有期徒刑
    執行完畢後，5 年內故意再犯本件有期徒刑以上之各罪，均
    應依刑法第47條第1 項之規定論以累犯，並加重其刑。再按
    毒品危害防制條例認施用毒品者具「病患性犯人」之特質，
    除降低施用毒品罪之法定刑外，並採以觀察、勒戒方式戒除
    其身癮及以強制戒治方式戒除其心癮之措施，足認僅對於施
    用毒品之犯人科以重刑，並不能使其戒除毒癮。另參諸世界
    各國之醫療經驗及醫學界之共識，咸認施用毒品成癮者，其
    心癮甚難戒除，絕難戒絕斷癮，致其再犯率均偏高（以新加
    坡為例，其執行強制戒治後再犯比例高達百分之72至75）。
    因此施用毒品者無法戒絕毒癮，一再施用，本為施用毒品者
    之特性，再犯施用毒品罪，量刑不宜過重，且新修正刑法已
    採一罪一罰，對於施用毒品者，每次施用毒品之犯行，均分
    別處罰，已足制裁被告各次施用毒品之犯行。查本案被告雖
    前因施用毒品案件，經法院裁定送觀察、勒戒、強制戒治，
    於99年間，仍無法戒絕毒品，復再因施用毒品之犯行，經臺
    灣士林地方法院檢察署為不起訴處分確定，復再犯本件施用
    毒品之犯行，自其施用毒品之時間觀知，是被告具有「病患
    性犯人」之特質，當可認定。惟本院依據上揭說明並審酌刑
    法第57條所列各項情狀及被告曾經觀察、勒戒、強制戒治及
    判決處刑程序，仍無法戒除毒癮，復再犯本件施用第一級、
    第二級毒品之犯行，係傷害同一之身體健康，堪認被告係基
    於同一心癮所引發，且被告犯罪後於偵、審程序一貫坦承犯
    行，犯後態度尚稱良好，及其智識程度及生活狀況等一切情
    狀，認公訴人對被告施用第一級毒品、第二級毒品各具體求
    處有期徒刑11月、7 月，應執行有期徒刑1 年5 月，容有過
    重，爰各量處如主文所示之刑，並定其應執行之刑。
三、扣案甲基安非他命殘渣袋2 個（袋內殘渣量微無法計重），
    均係被告本件施用第二級毒品甲基安非他命所剩之物，業據
    被告於本院審理時供承明確，不問是否屬於犯人所有，均應
    依毒品危害防制條例第18條第1 項前段之規定，諭知沒收銷
    燬。另扣案之吸食器1 組、分裝勺1 支及塑膠球1 顆等物，
    均屬被告所有供本件施用甲基安非他命犯行所用之物，業據
    被告於本院審理時供承明確，均依刑法第38條第1 項第2 款
    、第3 項之規定宣告沒收。
據上論斷，應依刑事訴訟法第273 條之1 第1 項、第299 條第1
項前段、第310 條之2 、第454 條第2 項，毒品危害防制條例第
10條第1 項、第2 項、第18條第1 項前段，刑法第11條、第47條
第1 項、第51條第5 款、第38條第1 項第2 款，判決如主文。
本案經檢察官許恭仁到庭執行職務。
中    華    民    國    100   年    4    月    19     日
                  刑事第一庭法  官  洪英花
以上正本證明與原本無異。
如不服本判決應於收受判決後10日內向本院提出上訴書狀，並應
應敘述具體理由。其未敘述上訴理由者，應於上訴期間屆滿後20
日內向本院補提理由書(均須按他造當事人之人數附繕本)「切勿
逕送上級法院」。
                            書記官  張茹茵
中    華    民    國    100   年    4    月    19     日
附錄論罪科刑法條：
毒品危害防制條例第10條
施用第一級毒品者，處 6 月以上 5 年以下有期徒刑。
施用第二級毒品者，處 3 年以下有期徒刑。